# 关于在建项目人员工资的问题，请陈老师及相关老师给予指导，谢谢！

提问人：作如是 观 时间：2022-07-06 11:28:14
企业要进行信息化系统系统改造，包括安全环保管理、机房及网络改造、信息安全、虚拟化、OA、 工业互联网平台、实时数据库、 MES、LIMS 等方面的建设提升。目前企业成立工作专班，专门负责信息化系统建设工作的推进，这里有几个问题请教老师，该部分人员从形式上和实质上如果确实在为信息化项目工作，其工资薪酬是否可以资本化处理？如果是兼职应该按照什么原则和方法进行费用化和资本化的分配？因为信息化系统的建设，既包括信息系统、软件等未来以无形资产形式存在的资产支出，也包括服务器等未来形成固定资产的支出，请问在信息化系统达到预定可使用状态时，资本化的人员工资是否应在无形资产和固定资产中分摊，还是无形资产只是根据合同约定的价值形成无形资产，人员工资只是分摊至固定资产中，请老师给予指点，谢谢！

回答人：chenyiwei
理论上是可以按照花费在信息化建设项目上的工时占总工时的比例对各参与人员的人工成本进行分拆，并将信息化建设工时对应的人工成本归属于该项目成本。但如果基础工作不过关，则建议仅对明确专职从事该项工作的人员的人工成本进行资本化处理，其他非专职人员的人工成本建议费用化。
在信息化系统达到预定可使用状态时，资本化的人员工资理论上应应在无形资产和固定资产中分摊，但不建议分摊至直接外购的硬件设备。